臺灣高等法院民事裁定
110年度家抗字第81號
抗  告  人  張淑晶  


上列抗告人因與相對人張振盛間限期起訴事件，對於中華民國11
0年8月20日臺灣新北地方法院所為裁定(110年度家聲字第51號)
提起抗告，本院裁定如下：
    主  文
抗告駁回。
抗告費用由抗告人負擔。
    理  由
一、抗告意旨略以：相對人為伊胞兄，未經同意即擅將兩造被繼
    承人張陳秀緞骨灰罈安放於樹林生命紀念館，違反張陳秀緞
    希望葬於臺北市軍人公墓（下稱軍人公墓）之遺願，伊始聲
    請定暫時狀態處分（即原法院110年度家全字第21號裁定，
    下稱21號裁定），今相對人既已同意將張陳秀緞之骨灰罈安
    厝回軍人公墓，並已完成遷葬，即無命伊另行起訴之必要。
    另相對人亦已於110年8月3日向臺灣士林地方法院(下稱士林
    地院)內湖簡易庭針對士林地院110年度司執全字第184號執
    行案件，以伊為被告提起訴訟，原裁定命伊限期就欲定暫時
    狀態之請求，向管轄法院起訴，顯屬違法，爰提起抗告等語
    。
二、按本案尚未繫屬者，命定暫時狀態處分之法院應依債務人聲
    請，命債權人於一定期間內起訴，民事訴訟法第538條之4準
    用同法第533條、第529條第1項分別定有明文。此所謂「債
    權人」係指主張有爭執法律關係而聲請定暫時狀態處分之人
    ，所謂「債務人」係指主張有爭執法律關係而聲請定暫時狀
    態處分之人（即債權人）之相對人（最高法院102年度台抗
    字第24號民事裁定意旨參照）。經查：
　㈠查抗告人前因與相對人對於張陳秀緞骨灰罈（公同共有物）
    之處理有所爭執，抗告人以兩造間就相對人是否應協力將張
    陳秀緞之骨灰罈遷入軍人公墓有所爭執，有防止發生重大之
    損害或避免急迫之危險或有其他相類情形之必要，聲請原法
    院為定暫時狀態假處分，經原法院以21號裁定准許相對人應
    協力將被繼承人張陳秀緞之骨灰罈遷入軍人公墓，有21號裁
    定在卷可稽（見原審卷21至27頁），抗告人自承並未就本案
    起訴，亦查無抗告人提起得以解決兩造爭執法律關係之本案
    訴訟（見原審卷43頁、本院卷53至91頁）。是相對人聲請命
    抗告人限期起訴，即屬有據，原法院裁定予以准許，並無不
    合。
　㈡抗告人雖辯稱:相對人已於110年8月3日向士林地院內湖簡易
    庭起訴云云，惟該案件係相對人（債務人）對抗告人（債權
    人）所提債務人異議之訴，有該起訴狀可稽（見本院卷19頁
    ），並非由定暫時狀態之債權人（抗告人）對債務人（相對
    人）起訴，亦非抗告人依原裁定欲定暫時狀態請求之本案訴
    訟，是抗告人上開所辯，並非可採。   
三、綜上所述，原法院依相對人聲請，裁定命抗告人應於原裁定
    送達後7日內，就欲定暫時狀態之請求，向管轄法院起訴，
    核無違誤。抗告意旨指摘原裁定不當，聲明廢棄，為無理由
    ，應予駁回。 
四、據上論結，本件抗告為無理由，爰裁定如主文。 
中　　華　　民　　國　　110 　年　　10　　月　　29　　日
                  家事法庭
                      審判長法  官  王怡雯
                            法  官  呂綺珍
                            法  官  王育珍
正本係照原本作成。
本裁定除以適用法規顯有錯誤為理由外，不得再抗告。如提起再
抗告，應於收受送達後10日內委任律師為代理人向本院提出再抗
告狀。並繳納再抗告費新臺幣１千元。
中　　華　　民　　國　　110 　年　　11　　月　　4 　　日
  　　　　　　　　　　　　　書記官  簡曉君